sl-SI: Vozila in deli > Deli in dodatki za vozila > Deli za motorna vozila > Sistem koles za motorna vozila > Platišča in kolesa za motorna vozila: Avtomobilska platišča in kolesa; Platišča in kolesa za motorna kolesa; Platišča in kolesa za terenska vozila in štirikolesnike
th: รถยนต์และชิ้นส่วน > ชิ้นส่วนและอุปกรณ์สำหรับยานยนต์ > ชิ้นส่วนรถยนต์ > ระบบล้อรถยนต์ > ล้อและขอบล้อรถยนต์: ขอบและล้อรถยนต์; ขอบและล้อมอเตอร์ไซต์; ขอบและล้อออฟโรด
da: Køretøjer og dele > Dele og tilbehør til køretøjer > Dele til motorkøretøjer > Hjulsystemer til motorkøretøjer > Fælge og hjul til motorkøretøjer: Fælge og hjul til biler; Fælge og hjul til motorcykler; Fælge og hjul til ATV og UTV
fi: Ajoneuvot ja osat > Ajoneuvojen osat ja tarvikkeet > Moottoriajoneuvojen osat > Moottoriajoneuvojen rengasjärjestelmät > Moottoriajoneuvojen vanteet ja renkaat: Auton vanteet ja renkaat; Moottoripyörän vanteet ja renkaat; Maastoautojen ja mönkijöiden vanteet ja renkaat
ru: Транспортные средства, запчасти и аксессуары > Запчасти и аксессуары для транспортных средств > Автомобильные запчасти > Колеса, диски и шины для автотранспорта > Колеса и диски для автотранспорта: Колеса и диски для автомобилей; Колеса и диски для мотоциклов; Колеса и диски для мотовездеходов
tr: Taşıtlar ve Parçalar > Taşıt Parçaları ve Aksesuarlar > Motorlu Taşıt Parçaları > Motorlu Taşıt Tekerlekleri > Motorlu Taşıt Jant ve Tekerlekleri: Araba Jant ve Tekerlekleri; Motosiklet Jant ve Tekerlekleri; Yol Dışı ve Arazi Tipi Araç Jantları ve Tekerlekleri
es: Vehículos y recambios > Piezas y accesorios para vehículos > Piezas para vehículos motorizados > Sistemas de ruedas para vehículos motorizados > Ruedas y llantas de automóviles: Llantas y ruedas para automoción; Llantas y ruedas de motocicletas; Ruedas y llantas para vehículos TT y UTV
sv: Fordon och delar > Fordonsdelar och tillbehör > Fordonsdelar > Hjulsystem för motorfordon > Fälgar och hjul till motorfordon: Fälgar och hjul till bilar; Fälgar och hjul till motorcyklar; ATV- och UTV-fälgar och -hjul
pt-BR: Veículos e peças > Peças e acessórios de veículos > Peças para veículos motorizados > Sistemas de rodagem para veículos motorizados > Calotas e rodas: Aros e rodas automotivas; Aros e rodas de motocicleta; Rodas e aros para veículos off-road
vi: Xe và phụ tùng > Bộ phận và phụ kiện xe cộ > Phụ tùng xe cơ giới > Hệ thống lái của xe gắn động cơ > Vành & bánh xe mô tô: Vành và bánh ô tô; Vành và bánh mô tô; Mâm bánh xe địa hình
nl: Voertuigen en onderdelen > Voertuigonderdelen en -accessoires > Motorvoertuigonderdelen > Wielsystemen voor motorvoertuigen > Velgen en wielen: Autovelgen en -wielen; Motorvelgen en -wielen; ATV- en UTV-velgen en -wielen
it: Veicoli e parti > Componenti e accessori per auto > Componenti per veicoli a motore > Impianti ruote per veicoli a motore > Cerchi e ruote automotive: Cerchi e ruote per auto; Cerchi e ruote per moto; Veicoli ATV e fuoristrada
lt-LT: Transporto priemonės ir dalys > Transporto priemonių dalys ir priedai > Motorinių transporto priemonių dalys > Motorinių transporto priemonių ratų sistemos > Motorinių transporto priemonių ratlankiai ir ratai: Automobilių ratlankiai ir ratai; Motociklų ratlankiai ir ratai; Visureigių ir keturračių ratlankiai ir ratai
ko: 차량/부품 > 차량 부품/부대용품 > 자동차 부품 > 자동차 조향 장치 > 차량 림/바퀴: 자동차 림/바퀴; 오토바이 림/바퀴; 오프로드/사륜구동 차량 림 및 휠
hu: Járművek és alkatrészek > Járműalkatrészek és -kiegészítők > Gépjárműalkatrészek > Gépjárműkerék-rendszerek > Gépjárműfelnik és -kerekek: Autófelnik és -kerekek; Motorkerékpár-felnik és -kerekek; Off-road és terepjáró járműfelnik és -kerekek
zh-CN: 交通工具/汽车/飞机/船舶 > 交通工具零件/配件 > 机动车零部件 > 汽车车轮系统 > 汽车轮辋/车轮: 汽车轮辋/轮圈; 摩托车轮辋/轮圈; 越野车/全地形车轮辋/轮圈
el: Οχήματα & ανταλλακτικά > Ανταλλακτικά & αξεσουάρ οχημάτων > Ανταλλακτικά μηχανοκίνητων οχημάτων > Συστήματα τροχών μηχανοκίνητων οχημάτων > Ζάντες & τροχοί μηχανοκίνητων οχημάτων: Ζάντες & τροχοί αυτοκινήτων; Ζάντες & τροχοί μοτοσυκλετών; Ζάντες & τροχοί οχημάτων εκτός δρόμου & παντός εδάφους
nb: Kjøretøy og deler > Deler og tilbehør til kjøretøy > Kjøretøydeler > Hjulsystemer i kjøretøy > Kjøretøyfelger og -dekk: Bilfelger og -dekk; Motorsykkelfelger og -dekk; Felger og dekk til offroad- og terrengkjøretøy
ro-RO: Vehicule și piese > Piese și accesorii pentru vehicule > Piese autovehicule > Sisteme roți autovehicule > Jante și roți pentru autovehicule: Jante și roți pentru automobile; Jante și roți pentru motociclete; Jante și roți pentru vehicule off-road și de teren
hr-HR: Vozila i dijelovi vozila > Dijelovi i oprema za vozila > Dijelovi za motorna vozila > Sustavi kotača motornih vozila > Felge i kotači za motorna vozila: Automobilske felge i kotači; Felge i kotači za motocikle; Felge i kotači za terenska vozila
sk-SK: Diely pre vozidlá > Diely a príslušenstvo pre vozidlá > Diely motorových vozidiel > Systémy kolies motorových vozidiel > Ráfiky a kolesá motorových vozidiel: Automobilové ráfiky a kolesá; Ráfiky a kolesá motocyklov; Disky a kolesá pre terénne vozidlá a štvorkolky
bg-BG: Превозни средства и части > Автомобилни части и аксесоари > Части за моторни превозни средства > Елементи за ходова част > Джанти и колела за моторни превозни средства: Автомобилни джанти и колела; Джанти и колела за мотоциклети; Джанти и колела за офроуд и ATV моторни превозни средства
cs: Vozidla a náhradní díly > Díly a příslušenství vozidel > Díly motorových vozidel > Kola motorových vozidel > Ráfky a kola na motorová vozidla: Automobilové ráfky a disky; Motocyklové ráfky a disky; Ráfky a kola terénních vozidel
pt-PT: Veículos e peças > Acessórios e peças para veículos > Peças para veículos motorizados > Sistemas de rodas para veículos motorizados > Rodas e jantes para veículos motorizados: Rodas e jantes para automóveis; Rodas e jantes para motas; Rodas e jantes para veículos todo-o-terreno
pl: Pojazdy i części > Akcesoria i części do pojazdów > Części do pojazdów silnikowych > Koła do pojazdów silnikowych > Koła i felgi: Koła i felgi samochodowe; Koła i felgi motocyklowe; Felgi i koła do pojazdów terenowych
ja: 乗り物・パーツ > 乗り物用パーツ・関連用品 > 自動車・バイク用パーツ > 自動車・バイク用ホイールシステム > 自動車・バイク用リム・ホイール: 乗用車用リム・ホイール; バイク用リム・ホイール; ATV・UTV 用リム・ホイール
en: Vehicles & Parts > Vehicle Parts & Accessories > Motor Vehicle Parts > Motor Vehicle Wheel Systems > Motor Vehicle Rims & Wheels: Automotive Rims & Wheels; Motorcycle Rims & Wheels; Off-Road and All-Terrain Vehicle Rims & Wheels
zh-TW: 車輛與零配件 > 車輛零件/配件 > 汽機車零配件 > 車輛輪胎系統 > 機動車輛輪圈/輪胎: 汽車輪圈; 機車輪圈; 越野車用輪和輪框
fr: Véhicules et accessoires > Pièces détachées pour véhicules > Pièces détachées automobiles et motos > Systèmes pour roues > Jantes et roues: Jantes et roues d'automobiles; Jantes et roues de motos; Jantes et roues de véhicules tout-terrain et quads
de: Fahrzeuge & Teile > Fahrzeugersatzteile & -zubehör > Kfz-Teile > Kfz-Räder > Felgen & Reifen für Kfz: Autofelgen & -räder; Motorradfelgen & -räder; Felgen & Räder für ATV & UTV